# 资本公积分类的请教

提问人：Kreisky 时间：2023-10-31 16:31:00
求教陈版主：
1 、母公司以其股票结算的股份支付，子公司（接受服务企业）在其账面确认了股份支付费用，确认了资本公积–其他资本公积，请问陈版主，合并报表时，子公司这部分资本公积计算对应归属于少数股东的部分，冲减资本公积–股本溢价呢？还是冲减资本公积-其他资本公积？
2 、上述事项，子公司层面由于预计未来期间可抵扣的金额超过等待期内确认的成本费用，超出部分形成的递延所得税资产计入了资本公积–其他资本公积，合并环节，这部分资本公积–其他资本公积会保留在合并报表上对吗？
计算对应归属于少数股东的部分，冲减资本公积–股本溢价呢？还是冲减资本公积-其他资本公积？

回答人：chenyiwei
1 、在合并报表中，这部分资本公积在等待期内属于“其他资本公积”，等待期满后转入“股本溢价”。相应地，归属少数股东的部分，根据资产负债表日是否尚在等待期内，分别冲减其他资本公积或者股本溢价。
2 、这部分“资本公积——其他资本公积”在合并报表中仍保留，其中归属于少数股东的部分也是冲减其他资本公积。